臺灣臺北地方法院刑事判決　　　　　　100年度交易字第616號
公　訴　人　臺灣臺北地方法院檢察署檢察官
被　　　告　王巧紅
上列被告因業務過失傷害案件，經檢察官提起公訴（100年度偵
字第15377號），本院判決如下：
    主  文
王巧紅犯業務過失傷害罪，處有期徒刑月，如易科罰金，以新
臺幣壹仟元折算壹日。
    事  實
一、王巧紅考領有合法之職業大客車駕駛執照，受雇於三重汽車
    客運股份有限公司，擔任該公司所有車號126–FA號營業大
    客車（第637號五股–臺北路線之民營公車）之駕駛，平日
    以駕駛營業大客車載送乘客為業，係從事駕駛業務之人，於
    民國99年9月20日下午2時20分許，駕駛上開車號之營業大客
    車，沿臺北市○○區○○路北往南方向行駛，行經該路與同
    區○○街○段之交岔路口，於路口號誌綠燈之情形下，欲左
    轉至貴陽街2段，適有行人溫淑萍沿康定路北往南方向之行
    人穿越道行走，本應注意駕駛人駕駛汽車，應注意車前狀況
    ，隨時採取必要措施，且行經行人穿越道，遇有行人穿越時
    ，無論有無交通指揮人員指揮或交通號誌指示，均應暫停讓
    行人先行通過，而依當時天氣晴、日間自然光線、市區○○
    道路路面乾燥、無缺陷、無障礙物、視距良好，並無不能注
    意之情事，竟疏未注意行人溫淑萍正行走於行人穿越道而未
    禮讓，即貿然左轉貴陽街2段，所駕駛之上開營業大客車右
    前車額撞及溫淑萍之身體，致溫淑萍彈飛倒地，因而受有尾
    骨骨折及右上肢、右下肢、右臀部多處挫瘀傷等傷害。王
    巧紅於本件肇事後，留在事故現場，並陪同溫淑萍前往臺北
    市立聯合醫院和平院區就醫，並主動向前往醫院處理，且尚
    不知肇事者為何人之臺北市政府警察局交通警察大隊萬華分
    隊員警林丁坤坦承肇事，而願接受裁判。
二、案經溫淑萍訴由臺北市政府警察局萬華分局報請臺灣臺北地
    方法院檢察署檢察官偵查起訴。
    理  由
一、按被告以外之人於審判外之陳述，雖不符刑事訴訟法第159
    條之1至第159條之4之規定，而經當事人於審判程序同意作
    為證據，法院審酌該言詞陳述或書面陳述作成時之情況，認
    為適當者，亦得為證據，刑事訴訟法第159條之5第1項定有
    明文。本件檢察官、被告王巧紅於本院審判程序時，就本判
    決所引用審判外之言詞或書面陳述，均明示同意有證據能力
    ，本院認該具有傳聞證據性質之證據，其取得過程並無瑕疵
    ，且與待證事實具有關聯性，證明力非明顯過低，以之作為
    證據係屬適當，認俱得為證據。
二、上揭事實，業據被告坦承不諱，核與證人即告訴人溫淑萍於
    警詢、偵查及本院審理時證述之情節大致相符，並有道路交
    通事故現場圖、道路交通事故談話紀錄表、道路交通事故調
    查報告表(一)、(二)、臺北市政府警察局交通警察大隊道路交通
    事故初步分析研判表、車禍現場照片13幀在卷可稽（見100
    偵15377卷第9至14頁、第19至25頁）。又告訴人確因本件車
    禍致受有骨骨骨折及右上肢、右下肢、右臀部多處挫瘀傷
    左眼角、左肘、左手、左膝多處挫擦傷之傷害，亦有行政院
    衛生署雙和醫院99年11月16日診斷證明書附卷可佐（見同上
    偵卷第8-1頁），足認被告任意性自白與事實相符，堪予採
    信。而觀諸前揭交通事故調查報告及車禍現場照片可知，案
    發當時天候晴、日間自然光線、市區道路○○路面、乾燥無
    缺陷、無障礙物、視距良好，車子本身亦無突發之狀況，並
    無不能注意之情形，竟於行經上開路口，欲左轉貴陽街2段
    時，疏未注意告訴人適沿康定路北往南方向行走於行人穿越
    道，即貿然左轉，肇致本件車禍發生，被告確有過失甚明。
    且被害人亦因本件車禍而受有前揭傷害，亦如前述，是被告
    之過失行為與該被害人之傷害結果間，具有相當因果關係。
    本件事證已臻明確，被告之犯行，應堪認定。
三、按刑法上所謂之業務，係指以反覆同種類之行為為目的之社
    會活動而言。本件被告係三重汽車客運股份有限公司之公車
    司機，平日以駕駛該公司上開車號之公車載送乘客為業，係
    從事駕駛業務之人，事發當日亦係駕駛該公司之公車等情，
    業據被告自承在卷，並有該公車照片在卷可佐（見同上偵卷
    第12頁）。揆諸前開說明，「駕駛」即屬被告個人基於其社
    會地位繼續反覆執行之事務，為從事駕駛業務之人。是核被
    告所為，係犯刑法第284條第2項前段之業務過失傷害罪。被
    告駕車行經行人穿越道不依規定讓行人優先通行，因而致人
    受傷，依法應負刑事責任，應依道路交通管理處罰條例第86
    條第1項之規定加重其刑。再者，被告於車禍發生後，留在
    現場，並陪同告訴人前往臺北市立聯合醫院和平院區就醫，
    嗣警員林丁坤據報前往醫院處理時，並主動向前來處理之警
    員林丁坤坦承肇事，而願接受裁判，並有臺北市○○○○○
    道路交通事故肇事人自首情形紀錄表、本院公務電話紀錄表
    在卷足憑（見同上偵卷第16頁，本院卷第44頁），是就本件
    業務過失傷害部分，可認被告已符合刑法自首之要件，應依
    刑法第62條前段規定，減輕其刑，並依刑法第71條第1項規
    定，先加後減。爰審酌被告駕駛營業大客車行經行人穿越道
    不依規定讓行人優先通行，因而致告訴人受有上開傷害，迄
    未與告訴人達成和解，賠償被害人所受之損害，本不宜寬貸
    ，惟考量被告並無任何刑事前科紀錄，犯後已坦承犯行，態
    度尚佳，本件未能達成和解，係因雙方就金額認知差距過大
    ，及告訴人所受之傷害、被告之智識程度、家庭經濟狀況等
    一切情狀，量處如主文所示之刑，並諭知易科罰金之折算標
    準。
據上論斷，應依刑事訴訟法第299條第1項前段，道路交通管理處
罰條例第86條第1項，刑法284條第2項前段、第62條前段、第41
條第1項前段，刑法施行法第1條之1第1項、第2項前段，判決如
主文。
本案經檢察官陳宗豪到庭執行職務
中    華    民    國   100    年    12    月    30    日
                  刑事第四庭    法  官  李殷君
以上正本證明與原本無異。
如不服本判決應於收受送達後10日內向本院提出上訴書狀，並應
敘述具體理由；其未敘述上訴理由者，應於上訴期間屆滿後20日
內向本院補提理由書（均須按他造當事人之人數附繕）「切勿逕
送上級法院」。
                                書記官  殷玉芬
中    華    民    國   101    年    1     月    2     日
附錄本判決論罪科刑法條全文：
中華民國刑法第284條
因過失傷害人者，處6月以下有期徒刑、拘役或5百元以下罰金，
致重傷者，處1年以下有期徒刑、拘役或5百元以下罰金。
從事業務之人，因業務上之過失傷害人者，處1年以下有期徒刑
、拘役或1千元以下罰金，致重傷者，處3年以下有期徒刑、拘役
或2千元以下罰金。